臺灣雲林地方法院刑事裁定
111年度聲字第636號
聲  請  人  臺灣雲林地方檢察署檢察官
受  刑  人  李恭賢




上列聲請人因受刑人數罪併罰有二裁判以上，聲請定其應執行之
刑（111年度執字第1531號），本院裁定如下：
    主  文
李恭賢所犯如附表所示之罪刑，應執行有期徒刑捌年貳月。
    理  由
一、聲請意旨略以：受刑人李恭賢前因違反毒品危害防制條例等
    案件，先後經判決確定如附表，符合數罪併罰之要件，應依
    刑法第53條、第51條第5款之規定，定其應執行之刑，爰依
    刑事訴訟法第477條第1項聲請裁定等語。
二、按裁判確定前犯數罪者，併合處罰之；數罪併罰，有二裁判
    以上者，依第51條之規定，定其應執行之刑；如宣告多數有
    期徒刑者，於各刑中之最長期以上，各刑合併之刑期以下，
    定其刑期，但不得逾30年，刑法第50條第1項前段、第53條
    、第51條第5款分別定有明文。次按法律上屬於自由裁量之
    事項，有其外部性界限及內部性界限，並非概無拘束，依據
    法律之具體規定，法院應在其範圍選擇為適當之裁判者，為
    外部性界限；而法院為裁判時，應考量法律之目的，及法律
    秩序之理念所在者，為內部性界限。法院為裁判時，二者均
    不得有所逾越（最高法院80年台非字第473號判決意旨參照
    ）。又按定應執行刑，固屬法院職權裁量之範圍，然其裁量
    並非恣意，亦非單純之計算問題，仍應兼衡罪責相當、特別
    預防之刑罰目的，具體審酌整體犯罪過程之各罪彼此間之關
    聯性，如個別犯行之時間、空間、各行為所侵害法益之專屬
    性或同一性、數罪對法益侵害之加重效應等（於時間上、本
    質上及情境上緊密關聯的各別犯行，提高的刑度通常較少；
    與此相對，沒有任何關聯、時間相隔很久、侵害不同法益的
    犯行，則有較高之罪責）、罪數所反應被告人格、犯罪傾向
    及對被告施以矯正之必要性等情狀，就其最終具體應實現之
    刑罰，而為妥適、合目的性之裁量，以符罪責相當之要求。
    因此，法院於酌定執行刑時，應體察法律恤刑之目的，綜合
    上開條件，為妥適之裁量，俾符合實質平等原則，否則即有
    裁量權行使不當之違失（最高法院110年度台抗字第1874號
    裁定亦供參照）。是數罪併罰，有二裁判以上定其應執行之
    刑，固屬法院自由裁量之事項，然仍應受前揭外部性界限及
    內部性界限之拘束，並應考量各罪之關聯性而定其應執行刑
    。
三、經查：
　㈠本件受刑人所犯如附表所示之罪，先後經法院判處如附表所
    示之刑，均分別確定在案，有各該判決書及臺灣高等法院被
    告前案紀錄表各1份附卷可憑。而受刑人所犯如附表所示各
    罪，編號1至36、39之部分屬不得易科罰金及易服社會勞動
    之罪，而編號37屬不得易科罰金得易服社會勞動之罪，上開
    所列之罪與編號38所示之罪所處之刑屬得易科罰金及易服社
    會勞動之罪，固屬刑法第50條第1項但書所列併合處罰之例
    外情形，惟聲請人應受刑人之請求而聲請定刑，有聲請人提
    出經受刑人簽名並捺指印之刑法第50條第1項但書案件是否
    請求定應執行刑調查表附卷可佐，是聲請人以本院為最後事
    實審法院，聲請就受刑人所犯如附表所示各罪定其應執行之
    刑，於法有據，應予准許。
　㈡受刑人所犯如附表編號1至36所示各罪，前經判處應執行有期
    徒刑7年8月確定，是本院定應執行刑，除不得逾越刑法第51
    條第5款所定法律之外部界限，即不得重於如附表所示各罪
    加計之總和外，亦應受內部界限之拘束，不得重於前開已定
    應執行之刑加計附表編號37至39之刑度之總和，即有期徒刑
    9年8月。爰審酌附表所示各罪（除編號38外），受刑人販賣
    或轉讓第二級毒品甲基安非他命之犯行，犯罪時間介於108
    年11月至109年4月間，罪質類型相同或相近，且大多坦承犯
    行；復斟酌受刑人各犯罪行為之不法與罪責程度、數罪所反
    應受刑人人格特性與犯罪傾向等情狀；並考量刑罰邊際效應
    隨刑期而遞減及行為人痛苦程度隨刑期遞增而加乘之效果；
    兼衡受刑人之意見、年紀與復歸社會之可能性，基於特別預
    防之刑罰目的及罪責相當原則，於外部界限及內部界限範圍
    內，定其應執行之刑如主文所示。
四、依刑事訴訟法第477條第1項，刑法第53條、第50條第2項、
    第51條第5款，裁定如主文。　　
中　　華　　民　　國　　111 　年　　10　　月　　20　　日
                  刑事第二庭    法  官  趙俊維
以上正本證明與原本無異。
如不服本裁定，應於裁定送達後5日內向本院提出抗告狀（須附
繕本）。
                                書記官  黃嫀文
中　　華　　民　　國　　111 　年　　10　　月　　20　　日
附表：受刑人李恭賢定應執行刑案件一覽表　　　
編　　　　　號  1 2 3 罪　　　　　名  毒品防制條例 毒品防制條例 毒品防制條例 宣　　告　　刑  有期徒刑1年6月 有期徒刑3年7月 有期徒刑3年7月 犯　罪　日　期  109年04月05日 108年11月07日 108年11月08日 偵查(自訴)機關 年　度　案　號  嘉義地檢109年度毒偵533號、109年度偵字第3083號、3576號、4713號、5149號 嘉義地檢109年度毒偵533號、109年度偵字第3083號、3576號、4713號、5149號 嘉義地檢109年度毒偵533號、109年度偵字第3083號、3576號、4713號、5149號 最　後 事實審 法　　院 南高分院 南高分院 南高分院  案　　號 109年度上訴字第1214號 109年度上訴字第1214號 109年度上訴字第1214號  判決日期 110年03月10日 110年03月10日 110年03月10日 確　定 判　決 法　　院 最高法院 最高法院 最高法院  案　　號 110年度台上字第3504號 110年度台上字第3504號 110年度台上字第3504號  判決日期 110年06月17日 110年06月17日 110年06月17日  備註   雲林地檢110年度執助字第655號（編號1-36號已定應執行刑7年8月）（嘉義地檢110執2154號 雲林地檢110年度執助字第655號（編號1-36號已定應執行刑7年8月）（嘉義地檢110執2154號 雲林地檢110年度執助字第655號（編號1-36號已定應執行刑7年8月）（嘉義地檢110執2154號 
編　　　　　號  4 5 6 罪　　　　　名  毒品防制條例 毒品防制條例 毒品防制條例 宣　　告　　刑  有期徒刑3年7月 有期徒刑3年7月 有期徒刑3年7月 犯　罪　日　期  108年11月30日 108年11月09日 108年11月28日 偵查(自訴)機關 年　度　案　號  嘉義地檢109年度毒偵533號、109年度偵字第3083號、3576號、4713號、5149號 嘉義地檢109年度毒偵533號、109年度偵字第3083號、3576號、4713號、5149號 嘉義地檢109年度毒偵533號、109年度偵字第3083號、3576號、4713號、5149號 最　後 事實審 法　　院 南高分院 南高分院 南高分院  案　　號 109年度上訴字第1214號 109年度上訴字第1214號 109年度上訴字第1214號  判決日期 110年03月10日 110年03月10日 110年03月10日 確　定 判　決 法　　院 最高法院 最高法院 最高法院  案　　號 110年度台上字第3504號 110年度台上字第3504號 110年度台上字第3504號  判決日期 110年06月17日 110年06月17日 110年06月17日  備註   雲林地檢110年度執助字第655號（編號1-36號已定應執行刑7年8月）（嘉義地檢110執2154號 雲林地檢110年度執助字第655號（編號1-36號已定應執行刑7年8月）（嘉義地檢110執2154號 雲林地檢110年度執助字第655號（編號1-36號已定應執行刑7年8月）（嘉義地檢110執2154號 
編　　　　　號  7 8 9 罪　　　　　名  毒品防制條例 毒品防制條例 毒品防制條例 宣　　告　　刑  有期徒刑3年7月 有期徒刑3年7月 有期徒刑3年7月 犯　罪　日　期  108年12月07日 108年12月16日 109年01月25日 偵查(自訴)機關 年　度　案　號  嘉義地檢109年度毒偵533號、109年度偵字第3083號、3576號、4713號、5149號 嘉義地檢109年度毒偵533號、109年度偵字第3083號、3576號、4713號、5149號 嘉義地檢109年度毒偵533號、109年度偵字第3083號、3576號、4713號、5149號 最　後 事實審 法　　院 南高分院 南高分院 南高分院  案　　號 109年度上訴字第1214號 109年度上訴字第1214號 109年度上訴字第1214號  判決日期 110年03月10日 110年03月10日 110年03月10日 確　定 判　決 法　　院 最高法院 最高法院 最高法院  案　　號 110年度台上字第3504號 110年度台上字第3504號 110年度台上字第3504號  判決日期 110年06月17日 110年06月17日 110年06月17日  備註   雲林地檢110年度執助字第655號（編號1-36號已定應執行刑7年8月）（嘉義地檢110執2154號 雲林地檢110年度執助字第655號（編號1-36號已定應執行刑7年8月）（嘉義地檢110執2154號 雲林地檢110年度執助字第655號（編號1-36號已定應執行刑7年8月）（嘉義地檢110執2154號 
編　　　　　號  10 11 12 罪　　　　　名  毒品防制條例 毒品防制條例 毒品防制條例 宣　　告　　刑  有期徒刑3年7月 有期徒刑3年7月 有期徒刑3年7月 犯　罪　日　期  109年02月19日 109年02月19日 109年03月09日 偵查(自訴)機關 年　度　案　號  嘉義地檢109年度毒偵533號、109年度偵字第3083號、3576號、4713號、5149號 嘉義地檢109年度毒偵533號、109年度偵字第3083號、3576號、4713號、5149號 嘉義地檢109年度毒偵533號、109年度偵字第3083號、3576號、4713號、5149號 最　後 事實審 法　　院 南高分院 南高分院 南高分院  案　　號 109年度上訴字第1214號 109年度上訴字第1214號 109年度上訴字第1214號  判決日期 110年03月10日 110年03月10日 110年03月10日 確　定 判　決 法　　院 最高法院 最高法院 最高法院  案　　號 110年度台上字第3504號 110年度台上字第3504號 110年度台上字第3504號  判決日期 110年06月17日 110年06月17日 110年06月17日  備註   雲林地檢110年度執助字第655號（編號1-36號已定應執行刑7年8月）（嘉義地檢110執2154號 雲林地檢110年度執助字第655號（編號1-36號已定應執行刑7年8月）（嘉義地檢110執2154號 雲林地檢110年度執助字第655號（編號1-36號已定應執行刑7年8月）（嘉義地檢110執2154號 
編　　　　　號  13 14 15 罪　　　　　名  毒品防制條例 毒品防制條例 毒品防制條例 宣　　告　　刑  有期徒刑3年7月 有期徒刑3年7月 有期徒刑3年7月 犯　罪　日　期  108年11月02日 108年11月01日 108年11月03日 偵查(自訴)機關 年　度　案　號  嘉義地檢109年度毒偵533號、109年度偵字第3083號、3576號、4713號、5149號 嘉義地檢109年度毒偵533號、109年度偵字第3083號、3576號、4713號、5149號 嘉義地檢109年度毒偵533號、109年度偵字第3083號、3576號、4713號、5149號 最　後 事實審 法　　院 南高分院 南高分院 南高分院  案　　號 109年度上訴字第1214號 109年度上訴字第1214號 109年度上訴字第1214號  判決日期 110年03月10日 110年03月10日 110年03月10日 確　定 判　決 法　　院 最高法院 最高法院 最高法院  案　　號 110年度台上字第3504號 110年度台上字第3504號 110年度台上字第3504號  判決日期 110年06月17日 110年06月17日 110年06月17日  備註   雲林地檢110年度執助字第655號（編號1-36號已定應執行刑7年8月）（嘉義地檢110執2154號 雲林地檢110年度執助字第655號（編號1-36號已定應執行刑7年8月）（嘉義地檢110執2154號 雲林地檢110年度執助字第655號（編號1-36號已定應執行刑7年8月）（嘉義地檢110執2154號 
編　　　　　號  16 17 18 罪　　　　　名  毒品防制條例 毒品防制條例 毒品防制條例 宣　　告　　刑  有期徒刑3年7月 有期徒刑3年7月 有期徒刑3年8月 犯　罪　日　期  108年11月08日 109年01月27日前某日 108年11月15日 偵查(自訴)機關 年　度　案　號  嘉義地檢109年度毒偵533號、109年度偵字第3083號、3576號、4713號、5149號 嘉義地檢109年度毒偵533號、109年度偵字第3083號、3576號、4713號、5149號 嘉義地檢109年度毒偵533號、109年度偵字第3083號、3576號、4713號、5149號 最　後 事實審 法　　院 南高分院 南高分院 南高分院  案　　號 109年度上訴字第1214號 109年度上訴字第1214號 109年度上訴字第1214號  判決日期 110年03月10日 110年03月10日 110年03月10日 確　定 判　決 法　　院 最高法院 最高法院 最高法院  案　　號 110年度台上字第3504號 110年度台上字第3504號 110年度台上字第3504號  判決日期 110年06月17日 110年06月17日 110年06月17日  備註   雲林地檢110年度執助字第655號（編號1-36號已定應執行刑7年8月）（嘉義地檢110執2154號 雲林地檢110年度執助字第655號（編號1-36號已定應執行刑7年8月）（嘉義地檢110執2154號 雲林地檢110年度執助字第655號（編號1-36號已定應執行刑7年8月）（嘉義地檢110執2154號 
編　　　　　號  19 20 21 罪　　　　　名  毒品防制條例 毒品防制條例 毒品防制條例 宣　　告　　刑  有期徒刑3年8月 有期徒刑3年8月 有期徒刑3年8月 犯　罪　日　期  109年01月22日 109年02月10日 108年11月05日 偵查(自訴)機關 年　度　案　號  嘉義地檢109年度毒偵533號、109年度偵字第3083號、3576號、4713號、5149號 嘉義地檢109年度毒偵533號、109年度偵字第3083號、3576號、4713號、5149號 嘉義地檢109年度毒偵533號、109年度偵字第3083號、3576號、4713號、5149號 最　後 事實審 法　　院 南高分院 南高分院 南高分院  案　　號 109年度上訴字第1214號 109年度上訴字第1214號 110年度上訴字第1214號  判決日期 110年03月10日 110年03月10日 110年03月10日 確　定 判　決 法　　院 最高法院 最高法院 最高法院  案　　號 110年度台上字第3504號 110年度台上字第3504號 110年度台上字第3504號  判決日期 110年06月17日 110年06月17日 110年06月17日  備註   雲林地檢110年度執助字第655號（編號1-36號已定應執行刑7年8月）（嘉義地檢110執2154號 雲林地檢110年度執助字第655號（編號1-36號已定應執行刑7年8月）（嘉義地檢110執2154號 雲林地檢110年度執助字第655號（編號1-36號已定應執行刑7年8月）（嘉義地檢110執2154號 
編　　　　　號  22 23 24 罪　　　　　名  毒品防制條例 毒品防制條例 毒品防制條例 宣　　告　　刑  有期徒刑3年8月 有期徒刑3年8月 有期徒刑3年8月 犯　罪　日　期  108年11月20日 108年11月22日 108年12月02日 偵查(自訴)機關 年　度　案　號  嘉義地檢109年度毒偵533號、109年度偵字第3083號、3576號、4713號、5149號 嘉義地檢109年度毒偵533號、109年度偵字第3083號、3576號、4713號、5149號 嘉義地檢109年度毒偵533號、109年度偵字第3083號、3576號、4713號、5149號 最　後 事實審 法　　院 南高分院 南高分院 南高分院  案　　號 109年度上訴字第1214號 109年度上訴字第1214號 109年度上訴字第1214號  判決日期 110年03月10日 110年03月10日 110年03月10日 確　定 判　決 法　　院 最高法院 最高法院 最高法院  案　　號 110年度台上字第3504號 110年度台上字第3504號 110年度台上字第3504號  判決日期 110年06月17日 110年06月17日 110年06月17日  備註   雲林地檢110年度執助字第655號（編號1-36號已定應執行刑7年8月）（嘉義地檢110執2154號 雲林地檢110年度執助字第655號（編號1-36號已定應執行刑7年8月）（嘉義地檢110執2154號 雲林地檢110年度執助字第655號（編號1-36號已定應執行刑7年8月）（嘉義地檢110執2154號 
編　　　　　號  25 26 27 罪　　　　　名  毒品防制條例 毒品防制條例 毒品防制條例 宣　　告　　刑  有期徒刑3年8月 有期徒刑3年8月 有期徒刑3年8月 犯　罪　日　期  108年12月06日 108年12月08日 109年01月03日 偵查(自訴)機關 年　度　案　號  嘉義地檢109年度毒偵533號、109年度偵字第3083號、3576號、4713號、5149號 嘉義地檢109年度毒偵533號、109年度偵字第3083號、3576號、4713號、5149號 嘉義地檢109年度毒偵533號、109年度偵字第3083號、3576號、4713號、5149號 最　後 事實審 法　　院 南高分院 南高分院 南高分院  案　　號 109年度上訴字第1214號 109年度上訴字第1214號 109年度上訴字第1214號  判決日期 110年03月10日 110年03月10日 110年03月10日 確　定 判　決 法　　院 最高法院 最高法院 最高法院  案　　號 110年度台上字第3504號 110年度台上字第3504號 110年度台上字第3504號  判決日期 110年06月17日 110年06月17日 110年06月17日  備註   雲林地檢110年度執助字第655號（編號1-36號已定應執行刑7年8月）（嘉義地檢110執2154號 雲林地檢110年度執助字第655號（編號1-36號已定應執行刑7年8月）（嘉義地檢110執2154號 雲林地檢110年度執助字第655號（編號1-36號已定應執行刑7年8月）（嘉義地檢110執2154號 
編　　　　　號  28 29 30 罪　　　　　名  毒品防制條例 毒品防制條例 毒品防制條例 宣　　告　　刑  有期徒刑3年8月 有期徒刑3年8月 有期徒刑3年8月 犯　罪　日　期  109年01月15日 109年01月29日 108年11月13日 偵查(自訴)機關 年　度　案　號  嘉義地檢109年度毒偵533號、109年度偵字第3083號、3576號、4713號、5149號 嘉義地檢109年度毒偵533號、109年度偵字第3083號、3576號、4713號、5149號 嘉義地檢109年度毒偵533號、109年度偵字第3083號、3576號、4713號、5149號 最　後 事實審 法　　院 南高分院 南高分院 南高分院  案　　號 109年度上訴字第1214號 109年度上訴字第1214號 109年度上訴字第1214號  判決日期 110年03月10日 110年03月10日 110年03月10日 確　定 判　決 法　　院 最高法院 最高法院 最高法院  案　　號 110年度台上字第3504號 110年度台上字第3504號 110年度台上字第3504號  判決日期 110年06月17日 110年06月17日 110年06月17日  備註   雲林地檢110年度執助字第655號（編號1-36號已定應執行刑7年8月）（嘉義地檢110執2154號 雲林地檢110年度執助字第655號（編號1-36號已定應執行刑7年8月）（嘉義地檢110執2154號 雲林地檢110年度執助字第655號（編號1-36號已定應執行刑7年8月）（嘉義地檢110執2154號 
編　　　　　號  31 32 33 罪　　　　　名  毒品防制條例 毒品防制條例 毒品防制條例 宣　　告　　刑  有期徒刑3年8月 有期徒刑3年8月 有期徒刑3年8月 犯　罪　日　期  108年12月03日 108年12月22日 109年01月22日 偵查(自訴)機關 年　度　案　號  嘉義地檢109年度毒偵533號、109年度偵字第3083號、3576號、4713號、5149號 嘉義地檢109年度毒偵533號、109年度偵字第3083號、3576號、4713號、5149號 嘉義地檢109年度毒偵533號、109年度偵字第3083號、3576號、4713號、5149號 最　後 事實審 法　　院 南高分院 南高分院 南高分院  案　　號 109年度上訴字第1214號 109年度上訴字第1214號 109年度上訴字第1214號  判決日期 110年03月10日 110年03月10日 110年03月10日 確　定 判　決 法　　院 最高法院 最高法院 最高法院  案　　號 110年度台上字第3504號 110年度台上字第3504號 110年度台上字第3504號  判決日期 110年06月17日 110年06月17日 110年06月17日  備註   雲林地檢110年度執助字第655號（編號1-36號已定應執行刑7年8月）（嘉義地檢110執2154號 雲林地檢110年度執助字第655號（編號1-36號已定應執行刑7年8月）（嘉義地檢110執2154號 雲林地檢110年度執助字第655號（編號1-36號已定應執行刑7年8月）（嘉義地檢110執2154號 
編　　　　　號  34 35 36 罪　　　　　名  毒品防制條例 毒品防制條例 毒品防制條例 宣　　告　　刑  有期徒刑3年8月 有期徒刑3年8月 有期徒刑3年8月 犯　罪　日　期  109年02月24日 109年02月26日 109年03月13日 偵查(自訴)機關 年　度　案　號  嘉義地檢109年度毒偵533號、109年度偵字第3083號、3576號、4713號、5149號 嘉義地檢109年度毒偵533號、109年度偵字第3083號、3576號、4713號、5149號 嘉義地檢109年度毒偵533號、109年度偵字第3083號、3576號、4713號、5149號 最　後 事實審 法　　院 南高分院 南高分院 南高分院  案　　號 109年度上訴字第1214號 109年度上訴字第1214號 109年度上訴字第1214號  判決日期 110年03月10日 110年03月10日 110年03月10日 確　定 判　決 法　　院 最高法院 最高法院 最高法院  案　　號 110年度台上字第3504號 110年度台上字第3504號 110年度台上字第3504號  判決日期 110年06月17日 110年06月17日 110年06月17日  備註   雲林地檢110年度執助字第655號（編號1-36號已定應執行刑7年8月）（嘉義地檢110執2154號 雲林地檢110年度執助字第655號（編號1-36號已定應執行刑7年8月）（嘉義地檢110執2154號 雲林地檢110年度執助字第655號（編號1-36號已定應執行刑7年8月）（嘉義地檢110執2154號 
編　　　　　號  37 38 39 罪　　　　　名  藥事法 毒品防制條例 毒品防制條例 宣　　告　　刑  有期徒刑3月 有期徒刑3月   有期徒刑1年6月 犯　罪　日　期  109年3月間某日 108年12月23日回溯96小時內之某時 109年04月03日 偵查(自訴)機關 年　度　案　號  雲林地檢110年度偵緝字第58號 雲林地檢109年度毒偵字第20號 嘉義地檢110年度偵緝字第128號、110年度偵字第2971號 最　後 事實審 法　　院 雲林地院 雲林地院 雲林地院  案　　號 110年度簡字第173號 109年度六簡字第198號 110年度訴字第357號  判決日期 111年02月24日 110年02月25日 111年05月19日 確　定 判　決 法　　院 雲林地院 雲林地院 雲林地院  案　　號 110年度簡字第173號 109年度六簡字第198號 110年度訴字第357號  判決日期 111年03月31日 111年04月27日 111年06月21日  備註   雲林地檢111年度執字第902號 雲林地檢111年度執字第1141號 雲林地檢111年度執字第1531號